【裁判字號】    95,簡上,669
【裁判日期】    950822
【裁判案由】    傷害
【裁判全文】
臺灣高雄地方法院刑事判決             95年度簡上字第669號
上  訴  人  臺灣高雄地方法院檢察署檢察官
被      告  乙○○
上列上訴人因被告傷害案件，不服臺灣高雄地方法院高雄簡易庭
95年度簡字第2568號中華民國95年4 月26日第一審刑事簡易判決
（聲請簡易判決處刑案號：臺灣高雄地方法院檢察署95年度偵字
第10035 號）提起上訴，被告於本院審理時，為有罪之陳述，經
本院合議庭裁定改以簡式審判程序審理，本院管轄之第二審合議
庭判決如下：
    主  文
上訴駁回。
    事實及理由
一、按本件被告乙○○所犯係死刑、無期徒刑、最輕本刑為3 年
    以上有期徒刑以外之罪，其於準備程序就前揭被訴事實為有
    罪之陳述，經受命法官告知簡式審判程序之旨，並聽取其與
    檢察官之意見後，本院認無不得或不宜改依簡式審判程序進
    行之情事，依刑事訴訟法第273 條之1 第1 項規定，裁定本
    件進行簡式審判程序，合先敘明。
二、本案經本院審理結果，認第一審簡易判決認事用法及量刑均
    無不當，應予維持，並引用第一審判決書記載之事實及理由
    （如附件）。
三、上訴人即臺灣高雄地方法院檢察署檢察官循被害人即告訴人
    甲○○之請求提起上訴，上訴意旨略以：被告僅因細故即出
    手毆打告訴人，造成告訴人頭部受有傷害，且時至今日，被
    告亦未主動與告訴人和解，足認被告毫無悔悟之心，原審僅
    判處被告拘役20日，量刑過輕，請求撤銷原判決等語。
四、惟按量刑輕重，係屬事實審法院得依職權自由裁量之事項，
    苟已斟酌刑法第57條各款所列情狀而未逾越法定刑度，不得
    遽指為違法（最高法院72年度台上字第6696號、75年度台上
    字第7033號判例意旨參照）。又在同一犯罪事實與情節，如
    別無其他加重或減輕之原因，下級審量定之刑，亦無過重或
    失輕之不當情形，則上級審法院對下級審法院之職權行使，
    原則上應予尊重（最高法院85年度台上字第2446號判決意旨
    可資參酌）。經查，本案上訴人雖認原審量刑過輕，執之為
    上訴理由，然依卷證所示，原審已依刑事訴訟法第454 條第
    2 項記載認定之犯罪事實、證據及應適用之法條，其認事用
    法並無不當，量刑亦屬妥適。另本院於審理時，被告及告訴
    人雙方對於賠償金額始終未能合致，而無法達成和解，併予
    敘明。是公訴人依據告訴人之請求提起上訴，請求撤銷原判
    決，為無理由，應予駁回。
五、查被告乙○○行為後，刑法於94年2 月2 日經總統令修正公
    布，於95年7 月1 日施行，而比較新舊法時應就罪刑有關之
    共犯、未遂犯、想像競合犯、牽連犯、連續犯、結合犯，以
    及累犯加重、自首減輕暨其他法定加減原因（如身分加減）
    與加減例等一切情形，綜其全部罪刑之結果而為比較（最高
    法院95年5 月23日刑事庭第8 次會議決議參照）。經查：
  (一)本次修正刑法第277 條第1 項傷害罪法定刑之種類雖未變動
    ，惟罰金刑部分，被告行為時之易科罰金折算標準，依修正
    前罰金罰鍰提高標準條例第1 條前段規定「依法律應處罰金
    、罰鍰者，就其原定數額得提高為2 倍至10倍」及修正前刑
    法第33條第5 款規定「主刑之種類如下：五、罰金：1 元以
    上」，該罪之罰金刑為銀元1 元以上、銀元1,000 元以下，
    若換算為新臺幣為新臺幣30元以上、30,000元以下。依修正
    後刑法施行法增訂第1 條之1 規定，「中華民國94年1 月7
    日刑法修正施行後，刑法分則編所定罰金之貨幣單位為新臺
    幣。94年1 月7 日刑法修正時，刑法分則編未修正之條文定
    有罰金者，自94年1 月7 日刑法修正施行後，就其所定數額
    提高為30倍。但72年6 月26日至94年1 月7 日新增或修正之
    條文，就其所定數額提高為3 倍」，及刑法第33條第5 款修
    正為「主刑之種類如下：五、罰金：新臺幣1,000 元以上，
    以百元計算之」之規定，而刑法第277 條自72年6 月26日後
    迄未修正，是依修正後之刑法第277 條第1 項傷害罪所得科
    處之罰金刑為新臺幣1,000 元以上、新臺幣30,000元以下。
    比較新舊法，應以被告行為時之刑法較有利於被告。
  (二)被告行為時刑法第47條原規定「受有期徒刑之執行完畢，或
    受無期徒刑或有期徒刑一部之執行而赦免後，5 年內再犯有
    期徒刑以上之罪者，為累犯，加重本刑至二分之一」，新法
    第47條第1 項則規定「受徒刑之執行完畢，或一部之執行而
    赦免後，5 年以內故意再犯有期徒刑以上之罪者，為累犯，
    加重本刑至二分之一」，其立法理由為累犯以出於故意再犯
    者為限，並刪除依軍法受裁判者，不適用累犯之規定。被告
    前於93年間，因竊盜案件，經本院以93年度簡字第4297號判
    處有期徒刑4 月確定，於94年8 月1 日執行完畢，其於5 年
    以內再故意犯本件有期徒刑以上之罪，不論依修正前之刑法
    第47條，或修正後之刑法第47條第1 項之規定，均構成累犯
    ，對被告而言並無有利或不利之情形，自不生新舊法比較之
    問題，應逕依修正前之刑法第47條，論以累犯。
  (三)被告於行為時之刑法第41條第1 項前段原規定：「犯最重本
    刑為5 年以下有期徒刑以下之刑之罪，而受6 個月以下有期
    徒刑或拘役之宣告，因身體、教育、職業、家庭之關係或其
    他正當事由，執行顯有困難者，得以1 元以上3 元以下折算
    一日，易科罰金。」，被告行為時之易科罰金折算標準，業
    據修正前罰金罰鍰提高標準條例第2 條前段規定，就其原定
    數額提高為100 倍折算1 日，則本件行為人行為時之易科罰
    金折算標準，應以銀元300 元折算1 日，經折算為新臺幣後
    ，應以新臺幣900 元折算為1 日。惟95年7 月1 日施行之刑
    法第41條第1 項前段則規定：「犯最重本刑為5 年以下有期
    徒刑以下之刑之罪，而受6 個月以下有期徒刑或拘役之宣告
    者，得以新臺幣1,000 元、2,000 元或3,000 元折算1 日，
    易科罰金。」，比較修正前後之易科罰金折算標準，以95
    年7 月1 日修正公布施行前之規定，較有利於被告，則應依
    刑法第2 條第1 項前段，適用修正前刑法第41條第1 項前段
    規定，定其折算標準。
  (四)綜合全部罪刑比較之結果，依刑法第2 條第1 項從舊從輕原
    則之規定，以舊法之規定有利於被告，自應適用修正前之刑
    法處斷。原判決就罰金刑、累犯及易科罰金部分雖未及予以
    新舊法比較適用，然上訴本院後，經比較新舊法，行為後之
    法律並非較有利於行為人，仍應適用行為時法，則原判決適
    用行為時法即無不當，自不構成撤銷之事由，均附此敘明。
據上論斷，應依刑事訴訟法第455 之1 第1 項、第3 項、第373
條、第368 條、第364 條、第273 條之1 第1 項，判決如主文。
本案經檢察官高嘉惠到庭執行職務。
中    華    民    國    95    年    8     月    22    日
                  鳳山刑事第1 庭審判長法  官  陳志銘
                                      法  官  林永村
                                      法  官  林芳華
以上正本證明與原本無異。
不得上訴。
中    華    民    國    95    年    8     月    22    日
                                      書記官  黃靖媛


司法院資訊處製作；財團法人民間司法改革基金會備份。
